【裁判字號】    98,撤緩,61
【裁判日期】    980527
【裁判案由】    撤銷緩刑
【裁判全文】
臺灣桃園地方法院刑事裁定              98年度撤緩字第61號
聲  請  人  臺灣桃園地方法院檢察署檢察官
受  刑  人  甲○○
上列聲請人因受刑人偽造文書案件，聲請撤銷其緩刑宣告（台灣
桃園地方法院檢察署98年度執聲字第691號），本院裁定如下：
    主  文
甲○○之緩刑宣告撤銷。
    理  由
一、聲請意旨略以：受刑人甲○○前因偽造文書案件，經本院以
    97年度桃簡字第103 號判決判處有期徒刑5 月，緩刑3 年，
    並應於緩刑其內付保護管束，且應向指定之公益團體、地方
    自治團體或社區提供120 小時之義務勞務，而於97年12月22
    日確定在案。然執行檢察官先後於98年2 月5 日及同年3 月
    23日傳喚受刑人到案接受緩刑及保護管束之執行，受刑人均
    不置理，足認受刑人並未改過遷善，原緩刑宣告無從收其效
    果，爰依刑事訴訟法第476 條、刑法第75條之1 第1 項第4
    款等規定，聲請撤銷上開緩刑宣告等語。
二、按緩刑宣告，得斟酌情形，命犯罪行為人為刑法第74條第2
    項各款事項，犯罪行為人受緩刑之宣告，而有違反上揭各款
    事項所定負擔，情節重大，足認原宣告之緩刑難收其預期效
    果，而有執行刑罰之必要者，得撤銷其宣告，刑法第74條第
    2 項、第75條之1 第1 項第4 款可資參照。經查，受刑人前
    因偽造文書案件，經本院以97年度桃簡字第103 號判處有期
    徒刑5 月，緩刑3 年，並應於緩刑其內付保護管束，且應向
    指定之公益團體、地方自治團體或社區提供120 小時之義務
    勞務，而於97年12月22日確定在案。嗣經執行檢察官先後於
    98年2 月5 日及同年3 月23日依址傳喚到案接受附條件緩刑
    及保護管束之執行，惟受刑人均未置理等情，已經本院調取
    相關卷證核閱無誤，並有本院上揭判決書、受刑人之臺灣高
    等法院被告前案紀錄表一份附卷可稽。受刑人雖曾於檢察官
    通知第一次到案執行前之98年2 月2 日，以電子郵件方式向
    法務部於網際網路上設立之「桃園地方法院檢察署檢察長信
    箱」表示，渠因爭取到一份工作，需要長住於中國江蘇省無
    錫市，且因公司負責人表示倘要請長假則予解僱，渠又不欲
    讓公司負責人知悉有此前科存在，故央請「檢察長幫忙」應
    如何處理云云。惟受刑人因犯本罪經本院判決後，本應受刑
    罰處罰，今本院特予緩刑寬典，自應全力服從遵守，且配合
    檢察官之執行。倘因工作時間互有衝突，亦應盡力向公司告
    假後遵期接受執行，豈有以工作為重而漠視法院判決及檢察
    官執行命令之理？今受刑人竟以工作為由，辯稱長期無法回
    台，自有長期不接受檢察官執行命令之意，且經本院衡酌全
    案及受刑人拒不到庭接受執行之情節，認受刑人違反本院緩
    刑宣告所定負擔且情節重大，即不宜再予緩刑，而有執行原
    定刑罰之必要，是其所受緩刑宣告，應予撤銷。本件聲請為
    有理由，應予准許，爰裁定如主文。
據上論斷，應依刑事訴訟法第476 條，刑法第75條之1 第1 項第
4 款，裁定如主文。
中    華    民    國    98    年    5     月    27    日
                  刑事第十一庭  法  官  紀凱峰
以上正本證明與原本無異。
如不服本裁定，應於裁定送達後5 日內向本院提出抗告狀。
                                書記官  鄭乃甄
中    華    民    國    98    年    6     月    9     日


司法院資訊處製作；財團法人民間司法改革基金會備份。
